hu: Fékkar húzástípusa: Kétirányú húzású; Hosszú húzású; Rövid húzású; Egyéb
bg-BG: Тип на издърпване на спирачния лост: Двойно издърпване; Дълго издърпване; Късо издърпване; Други
ja: ブレーキレバー引張タイプ: デュアルプル; ロングプル; ショートプル; その他
ru: Тип хода тормозного рычага: Двойная тяга; Длинная тяга; Короткая тяга; Другое
pl: Typ ciągu klamki hamulcowej: Podwójny naciąg; Długi naciąg; Krótki naciąg; Inne
lt-LT: Stabdžių svirties traukimo tipas: Dvigubos traukos; Ilgos traukos; Trumpos traukos; Kita
fr: Type de tirage du levier de frein: Double tirage; Tirage long; Tirage court; Autre
pt-BR: Tipo de alavanca de freio: Puxada dupla; Puxada longa; Puxada curta; Outro
ro-RO: Tipul manetei de frână cu tragere: Tragere dublă; Tragere lungă; Tragere scurtă; Altele
fi: Jarruvivun vetotyyppi: Kaksoisveto; Pitkä veto; Lyhyt veto; Muu
zh-TW: 煞車桿拉動類型: 雙線拉; 長線拉; 短線拉; 其他
da: Bremsegrebets træktype: Dobbelttræk; Langt træk; Kort træk; Andet
cs: Typ tahu brzdové páčky: Dvojitý tah; Dlouhý tah; Krátký tah; Jiné
hr-HR: Tip ručice kočnice s povlačenjem: Dvostruko povlačenje; Dugo povlačenje; Kratko povlačenje; Ostalo
th: ประเภทการดึงคันเบรก: ดึงคู่; ดึงยาว; ดึงสั้น; อื่นๆ
el: Τύπος έλξης μανέτας φρένου: Διπλής έλξης; Μακράς έλξης; Βραχείας έλξης; Άλλο
it: Leva del freno a tirante: Tiro doppio; Tiro lungo; Tiro corto; Altro
tr: Fren kolu çekiş tipi: Çift çekişli; Uzun çekişli; Kısa çekişli; Diğer
vi: Loại lực kéo cần phanh: Kéo kép; Kéo dài; Kéo ngắn; Khác
sk-SK: Typ brzdovej páky s ťahom: Dvojitý ťah; Dlhý ťah; Krátky ťah; Iný
en: Brake lever pull type: Dual pull; Long pull; Short pull; Other
sv: Bromsspakens dragtyp: Dual pull; Långdrag; Kortdrag; Övrigt
es: Tipo de recorrido de la palanca de freno: Doble tracción; Tracción larga; Tracción corta; Otro
zh-CN: 刹车手柄拉线类型: 双拉线; 长行程; 短行程; 其他
ko: 브레이크 레버 당김식: 듀얼 풀; 롱 풀; 숏 풀; 기타
de: Betätigungsart des Bremshebels: Dual-Pull; Long-Pull; Short-Pull; Sonstige
pt-PT: Tipo de alavanca de travão: Puxada dupla; Puxada longa; Puxada curta; Outro
nb: Bremsehåndtakstrekktype: Dobbelt trekk; Langt trekk; Kort trekk; Annet
sl-SI: Vrsta vlečenja zavorne ročice: Dvojni poteg; Dolgi poteg; Kratki poteg; Drugo
nl: Remhendel type: Dual pull; Long pull; Short pull; Overig